臺灣臺中地方法院民事裁定
111年度抗字第91號
抗  告  人  黃靜修  
相  對  人  神說國際網路有限公司

法定代理人  陳建安  
上列當事人間因本票裁定事件，抗告人對於民國111年3月9日本
院簡易庭司法事務官所為111年度司票字第1048號裁定提起抗告
，本院合議庭裁定如下：
    主    文
抗告駁回。
抗告程序費用新臺幣壹仟元由抗告人負擔。
    理    由
一、抗告意旨略以：相對人所執如附表所示之本票（下稱系爭本
    票），係因相對人之執行副總張麗娟以保證獲利招攬抗告人
    入會所簽發，惟相對人非金融機構，不得經營收受存款業務
    ，嗣因財務困難，所有標會得標金均匯入張麗娟私人帳戶，
    並避不見面，抗告人已對張麗娟提出詐欺、侵占、重利告訴
    ，爰依法提起抗告，請求廢棄原裁定等語。
二、按執票人向本票發票人行使追索權時，得聲請法院裁定後強
    制執行，票據法第123條定有明文。又本票執票人依票據法
    第123條規定聲請法院裁定許可對發票人強制執行，係屬非
    訟事件，此項聲請之裁定及抗告法院之裁定，僅依非訟事件
    程序以審查強制執行許可與否，並無確定實體上法律關係存
    否之效力，法院僅就本票形式上之要件是否具備予以審查即
    為已足，至於當事人間實體上之爭執，應循訴訟程序以資解
    決，要非非訟裁定法院所得審酌（最高法院57年台抗字第76
    號、56年台抗字第714號裁定意旨參照）。
三、查本件相對人主張其執有抗告人簽發之系爭本票，並免除作
    成拒絕證書，詎屆期提示未獲付款，爰依票據法第123條規
    定聲請裁定准許強制執行等情，已據其提出系爭本票為證，
    且核系爭本票形式要件並無不符，原裁定予以准許，並無不
    合。至抗告意旨所述，核屬兩造間債權債務關係之實體事項
    爭執，應由抗告人另循訴訟程序以資解決，非本件非訟事件
    程序得為審究。從而，本件抗告為無理由，應予駁回。
四、按非訟事件依法應由關係人負擔費用者，法院裁定命關係人
    負擔時，應一併確定其數額，非訟事件法第24條第1項定有
    明文。爰依法確定本件抗告程序費用額為新臺幣1,000元，
    由抗告人負擔。
五、據上論結，本件抗告為無理由，依非訟事件法第46條、第21
    條第2項、第24條第1項，民事訴訟法第495條之1第1項、第4
    49條第1項、第95條、第78條，裁定如主文。　
中　　華　　民　　國　　111 　年　　4 　　月　　18　　日
                  民事第一庭    審判長法　官　許石慶
　　　　　　　　                      法  官　王詩銘
　　　　　　　　                      法  官  廖欣儀
以上正本係照原本作成。
本裁定不得再抗告。
中　　華　　民　　國　　111 　年　　4 　　月　　19　　日
                                      書記官　李俊毅
本票附表：至清償日止按週年利率百分之6計算之利息      編號 發票日 票面金額 到期日 利息起算日 票據號碼  1 109.8.3 135,000元 未記載 自原裁定送達翌日起 CH725009